臺灣臺北地方法院刑事判決
110年度審簡上字第16號

上  訴  人  臺灣臺北地方檢察署檢察官
被      告  葛宏威




上列上訴人因被告妨害秘密案件，不服臺灣臺北地方法院中華民
國109年12月9日109年度審簡字第2468號第一審刑事簡易判決（
起訴案號：109年度偵字第24667號），提起上訴，本院管轄第二
審之合議庭判決如下：
    主  文
上訴駁回。
    事實及理由
一、本案經本院第二審合議庭（下稱本院）審理結果，認原審即
    臺灣臺北地方法院第一審（下稱原審）認事用法及量刑、宣
    告沒收均無不當，應予維持並均引用原審判決記載之事實、
    證據及理由（如附件），且補充論述證據能力、駁回上訴之
    理由。
二、查本案卷內具有傳聞證據性質之證據，除因符合刑事訴訟法
    第159條之1至之4關於傳聞法則例外規定者，本有證據能力
    外，其餘均經檢察官、被告葛宏威於本院審理時同意有證據
    能力，而本院審酌全案各項證據作成或取得時之客觀環境條
    件，並無違法取證或欠缺憑信性或關連性之情形，作為證據
    使用皆屬適當，依刑事訴訟法第159條之5第1項之規定，應
    認均有證據能力，得作為認定事實之憑據。　　
三、本院駁回上訴之理由：
　㈠檢察官上訴意旨以：被告從民國106年起，已有多次妨害秘密
    犯行，本件14次犯行係長期計畫性所為，非一時誤觸法網，
    造成告訴人涂○○（真實姓名、年籍資料詳卷）承受莫大痛苦
    ，原審僅判處被告各罪有期徒刑2月，定應執行有期徒刑1年
    4月，相較被告另案所犯6件妨害秘密犯行即定應執行有期徒
    刑2年1月，本案之量刑明顯過輕，請鈞院撤銷原審判決從重
    量刑等語。
　㈡按關於刑之量定，係實體法上賦予法院得為自由裁量之事項
    ，苟已斟酌刑法第57條各款所列情狀，而未逾越法定刑度，
    或濫用其權限，即不得任意指摘為違法，最高法院72年台上
    字第6696號、75年台上字第7033號判例意旨參照。經查，原
    審以本案事證明確，認被告所為，係犯犯刑法第315條之1第
    2款之無故以錄影竊錄他人非公開活動及身體隱私部位罪，
    共14罪，並審酌被告生活狀況、智識程度、犯後態度、被害
    人受害程度益等一切情狀，分別量處有期徒刑2月，並均諭
    知以新臺幣（下同）1,000元折算1日之易科罰金折算標準，
    定應執行有期徒刑1年4月，如易科罰金以1,000元折算1日，
    復依法宣告沒收如附件原審判決附表所示之物，要無違法或
    罪刑顯不相當之處，應予維持。檢察官以上揭意旨提起上訴
    ，固非無見，然原審已審酌上開量刑事由，被告另案所犯妨
    害妨害秘密犯行，其共涉及6位不同被害人，與本件係以相
    同手法針對同一被害人多次犯之之情形有別，尚難逕援另案
    量刑結果，驟斷原審量刑過輕。至被告於本院審理期間雖表
    達其與告訴人業達成和解，希望從輕量刑之意願，然觀之其
    等調解筆錄，並未論及本件刑事糾紛如何處理，且經告訴人
    到庭明確陳稱該調解筆錄僅就民事損害賠償部分達成和解，
    並不涉及刑事責任部分等語，加以被告至今均未實際給付任
    何金額予告訴人，應認並不構成量刑基礎變更之事由，特此
    敘明。準此，檢察官以上開理由指摘原審量刑不當，為無理
    由，應予駁回。
據上論斷，應依刑事訴訟法第455條之1第1項、第3項、第368 條
、第373條，判決如主文。
本案經檢察官羅嘉薇提起公訴，檢察官陳韻如提起上訴，檢察官
邱曉華到庭執行職務。
中    華    民    國   110    年   10   月      21    日
                  刑事第二十庭    審判長法  官  洪英花
                                        法  官  趙耘寧
                                        法  官  宋恩同
上正本證明與原本無異。
不得上訴。
                                        書記官  孫國慧
中　　華　　民　　國　　110 　年　　10　　月　　22　　日
附錄本案論罪科刑法條全文：
刑法第315條之1
有下列行為之一者，處3年以下有期徒刑、拘役或30萬元以下罰
金：
一、無故利用工具或設備窺視、竊聽他人非公開之活動、言論、
    談話或身體隱私部位者。
二、無故以錄音、照相、錄影或電磁紀錄竊錄他人非公開之活動
    、言論、談話或身體隱私部位者。